

MOHMAD YAZAN SWEED

# CONTACT INFO

- **\** 0615652866
- yazn.sweed2001@gmail.com
- in yazan sweed
- ttps://ps200735.github.io/cv/



# **REFERENCES**

#### **MICHIEL STEVENS**

Hoofd Coördinator teststraten

**6** 0682383878

michiel@dutchsafetygroup.nl

#### **OVER MIJ**

Ik ben Yazan en mijn leeftijd is 21 jaar. Ik woon al sinds zes jaar in Nederland. Ik kom uit Syrië. Ik heb Nederland nationaliteit al vier jaar. Ik heb auto rijbewijs. Mijn hobby's zijn: Goochelen, Kamperen, Paardrijden en Boogschieten

#### **ERVARING**

#### **SLIGRO**

2018 - 2018

#### **GAMMA**

2018 - 2018

#### **DOMINO'S**

2019-2019

#### **MEDIAMARKT**

2019 - 2020

#### **EVENT MEDICAL SERVICE**

2021 - Heden

# STAGE

Magazijnmedewerker, kansa, administratie en vakken vullen

# STAGE

Magazijnmedewerker, kansa, administratie en vakken vullen

### **SHIFTRUNNER**

Medewerkers in/uitklokken, planning maken, openen/sluiten van de zaak en administratie van de dag controlleren.

### (STAGE)SMART PAR

Klanten helpen met hun technische problemen van hun apparaten

# COÖRDINATOR TESTSTRATEN

Medewerkers in/uitklokken, planning maken, openen/sluiten van de zaak, problemen oplossen en met patienten in gesprak gaan.

# **OPLEIDING**

# **GILDE OPLEIDINGEN**

2018 - 2020

# SUMMA COLLEGE

2020 - Heden

# ICT-BEHEER / ICT-BEHEERDER

Kennis maak met de beroepen retailmedewerker, business assistent, ICT-Medewerker, én Logistiek Medewerker.

# SOFTWARE DEVELOPMENT

Websites en applicaties maken en zorgen ervoor dat deze goed (blijven) werkene, problemen oplost en maakt een producten voor klanten.